臺灣高雄地方法院民事判決
111年度原訴字第2號
原      告  林先進  

被      告  陳韋綸  


上列當事人間請求侵權行為損害賠償事件，原告提起刑事附帶民
事訴訟，經本院刑事庭移送前來（111年度審原簡附民字第8號）
，本院於民國111年10月12日言詞辯論終結，判決如下：
    主  文
被告應給付原告新臺幣捌拾參萬元，及自民國一一一年五月十二
日起至清償日止，按年息百分之五計算之利息。
本判決於原告以新臺幣貳拾捌萬元供擔保後，得假執行。但被告
如以新臺幣捌拾參萬元為原告預供擔保後，得免為假執行。
    事實及理由
一、原告主張：被告於民國110年6月初，加入綽號「小夫」、「
    多拉a夢」、「小小彬」等不詳人士之詐騙集團後，共同意
    圖為自己不法所有，基於3人以上共同冒用公務員名義詐欺
    取財、行使偽造公文書、以不正方法由自動付款設備取得他
    人之物之犯意聯絡，先由某成員假冒臺灣臺北地方檢察署「
    周檢察官」，於110年6月初以電話聯絡原告，佯稱你涉嫌槍
    枝、毒品、洗錢案件云云，再由某成員偽造蓋有「臺灣臺北
    地方法院檢察署印」之「臺灣臺北地方法院檢察署分案調查
    證物清單」之公文書1紙後，由「小夫」將該偽造公文書交
    給「小小彬」，並指示「小小彬」擔任取款車手、被告擔任
    「收水」工作。被告、「小小彬」於110年6月17日11時許，
    抵達原告位於高雄市○○區○○○路000巷00號附近，由「小小彬
    」冒名「李文龍」向原告謊稱：要幫周檢察官送信件，因調
    查案件須暫時扣押財產，要繳交銀行存摺、提款卡云云，並
    將裝有前開偽造公文書之信封交給原告，致原告信以為真，
    而將其名下元大銀行帳戶（帳號000-00000000000000）之提
    款卡1張、中華郵政帳戶（帳號000-00000000000000）之存
    摺1本、提款卡1張及前開帳戶之提款密碼交給「小小彬」，
    「小小彬」得手後，旋將存摺、提款卡轉交擔任「收水」工
    作之被告，被告再將物品放在左營高鐵站之置物櫃內，由其
    他詐騙集團成員收取。該詐騙集團取得前開2帳戶之提款卡
    、提款密碼後，由某成員於110年6月17日、18日操作ATM，
    自前開中華郵政帳戶，依序提領新臺幣（下同）6萬元、6萬
    元、3萬元、6萬元、4萬元、5000元，並去電要求原告匯款
    ，原告遂於6月21日匯款20萬元至該帳戶，該詐騙集團不詳
    成員再於6月21日、22日操作ATM，依序提領5萬元、5萬元、
    4萬5000元、5000元、5萬元。另該詐騙集團不詳成員自6月1
    7日起至21日止，操作ATM，自前開元大銀行帳戶依序提領5
    萬元、4萬8000元、5萬元、5萬元、4萬8000元、5000元、1
    萬5000元、2萬元、2萬元、2萬元、2萬元、2萬元、9000元
    。原告因此受有83萬元之損害等語，爰依據侵權行為法律關
    係，聲明：(一)被告應給付原告83萬元，及自111年5月12日
    起至清償日止，按年息5﹪計算之利息。(二)願供擔保請准宣
    告假執行。
二、被告則以：被告實際上僅有拿到5000元等語，資為抗辯，並
    聲明：(一)原告之訴駁回。(二)如受不利判決，願供擔保請
    准宣告免為假執行。
三、按因故意或過失，不法侵害他人之權利者，負損害賠償責任
    ，故意以背於善良風俗之方法，加損害於他人者亦同；數人
    共同不法侵害他人之權利者，連帶負損害賠償責任，民法第
    184條第1項、第185條第1項前段，分別定有明文。經查，原
    告主張之事實，為被告所不爭執（見本院卷二第41頁），並
    有本院刑事庭111年度審原訴字第14號判決書及所附證據可
    稽，堪認為真實。是原告依上開規定請求被告給付83萬元，
    應有理由。
四、被告雖執前詞置辯，惟依民法第185條第1項前段之規定，被
    告與其他詐欺集團成員既係共同不法侵害原告之權利，自應
    就原告之全部損害連帶負損害賠償責任，而非僅就被告實際
    上所分得之金額負責。
五、綜上所述，原告基於侵權行為損害賠償之法律關係，請求被
    告給付83萬元，及自111年5月12日起至清償日止，按年息5﹪
    計算之利息，即屬正當，應予准許。就上開應予准許部分，
    兩造分別陳明願供擔保以代釋明，聲請宣告或免為假執行，
    經核均無不合，爰分別酌定相當之擔保金額，併予准許。
六、本件事證業臻明確，兩造其餘攻防方法及證據，核與判決結
    果不生影響，爰不逐一論述，併此敘明。
七、本件損害賠償事件乃刑事附帶民事訴訟，由刑事庭移送前來
    ，迄本院言詞辯論終結為止，當事人並無任何裁判費或其他
    訴訟費用之支出，自無諭知訴訟費用負擔之必要，併此指明
    。
八、據上論結，本件原告之訴為有理由，依民事訴訟法第390條
    第2項、第392條第2項，判決如主文。
中　　華　　民　　國　　111 　年　　10  　月　　26　　日
          　　　　民事第二庭  法　　　官  施盈志
以上正本係照原本作成。
如不服本判決，應於送達後20日內，向本院提出上訴狀並表明上
訴理由，如於本判決宣示後送達前提起上訴者，應於判決送達後
20日內補提上訴理由書（須附繕本）。
中　　華　　民　　國　　111 　年　　10  　月　　26　　日
                              書  記  官  陳玫燕